【裁判字號】    89,易,3276
【裁判日期】    890928
【裁判案由】    傷害
【裁判全文】
臺灣高雄地方法院刑事判決                        八十九年度易字第三二七六號
    公  訴  人  臺灣高雄地方法院檢察署檢察官
    被      告  乙○○
    選任辯護人  孫志鵬律師
右列被告因傷害案件，經檢察官提起公訴（八十九年度偵字第一０七四八號），本院
判決如左︰
    主  文
乙○○傷害人之身體，處拘役肆拾日，如易科罰金，以佰元折算壹日。
    事  實
一、乙○○與甲○○係高雄市政府勞工局就業訓練中心之同事，於民國八十九年一月
    七日上午八時許，在該中心停車場內，因乙○○質問甲○○是否寄發信函檢舉其
    妻涉有不法事宜，而互起爭執，二人乃各基於傷害之犯意，互相拉扯衣領，並出
    手互毆對方身體，致甲○○受有右前胸瘀血擦傷（十×九公分長）、腹部瘀傷（
    四×二公分）等傷害，乙○○亦因而受有傷害（甲○○部分未據乙○○告訴）。
二、案經甲○○訴請臺灣高雄地方法院檢察署檢察官偵查起訴。
    理  由
一、訊之被告乙○○固坦承於右揭時、地，因質問告訴人甲○○是否寄發黑函檢舉其
    妻涉有不法事宜，而與告訴人起口角爭執，並互拉對方衣領等事實，惟矢口否認
    有傷害犯行，辯稱：伊僅與甲○○互相拉扯衣服而已，並未看到他有受傷，伊自
    己手部亦有擦傷，沒有打他云云。惟查，右揭事實，業據告訴人甲○○於警訊時
    及偵審中指訴甚詳，告訴人因而受有前開傷害，復有阮綜合醫院驗傷診斷書一紙
    附卷足稽，而依該驗傷診斷書上載告訴人之致傷原因為「毆打傷」一情，亦與告
    訴人指述遭被告徒手毆打相合，參以被告亦坦承雙方互有拉扯，證人伍常慶亦於
    偵審中證稱：伊到停車場時，看見被告與告訴人互拉對方衣領，並聽到二人互罵
    等情相符，其雖另證稱：待伊進去簽到出來後，見二人互相拉對方衣服好像在打
    架，伊見狀便跑過去將二人拉開時，見告訴人往被告肚子揮拳，伊將二人拉開後
    ，二人仍繼續互罵等語（見偵查卷八十九年六月十五日訊問筆錄及本院八十九年
    八月十日審判筆錄），僅就告訴人毆打被告部分為證述，而就被告是否亦出手毆
    打告訴人一情無從為肯定證明，然在被告與告訴人爭執期間，證人曾進入辦公室
    簽到，由其前揭證詞可知，且告訴人亦稱證人係在被告毆打伊後，繼續抓著伊之
    衣領與伊大聲爭吵時，才過來查看等情，顯見證人應僅看見部分情節，並未始終
    全程見聞被告與告訴人爭執經過，是其證詞尚難據以證明被告在與告訴人衝突過
    程中從未出手毆打告訴人之事實，而另由被告自陳於二人爭執中，其右手第三掌
    指關節處及左手第五指亦受有擦傷之傷害一情，並提出高雄市立小港醫院診斷證
    明書一紙為憑，足見被告與告訴人當時衝突甚為激烈，而二人衝突之起因，既係
    被告懷疑其妻遭人寄發黑函一事，是告訴人所為，而專程於該停車場內等候告訴
    人前來上班時予以質問，已據被告自陳在卷，是於衝突中告訴人既有出手毆打被
    ，專程等候質問告訴人之被告衡情自不可能平白遭告訴人毆打而不予還手，參諸
    二人均互相拉扯衣服及均有受傷等前情，被告與告訴人應均互有毆打對方身體之
    事實，甚堪肯認，是被告所辯，顯係避重就輕卸責之詞，不足採信，其傷害犯行
    ，洵堪認定。
二、核被告所為，係犯刑法第二百七十七條第一項之傷害罪。爰審酌被告與告訴人互
    為同事，竟不知相互尊重以理性解決問題，遇有誤會，即找對方質問生氣動怒爭
    吵，進而暴力相向，破裂辦公處所之人事和諧，實均屬不智之舉，事後又互相指
    責，推諉卸責，亦無盡釋前嫌之意願，量刑本不宜從輕，惟念其亦有受傷，雖未
    同時訴就告訴人傷害罪，然告訴人就二人之衝突亦與有過失，及告訴人所受傷害
    均尚非重大等一切情狀，酌情量處如主文所示之刑，並諭知易科罰金之折算標準
    。
據上論斷，應依刑事訴訟法第二百九十九條第一項前段，刑法第二百七十七條第一項
、第四十一條，罰金罰鍰提高標準條例第一條前段、第二條，判決如主文。
中      華      民      國    八十九    年      九      月    二十八    日
                                    臺灣高雄地方法院刑事庭
                                        法  官  陳淑卿
右正本證明與原本無異。
如不服本判決，應於送達後十日內，向本院提出上訴狀。
                                        書記官  陳朝宗
中      華      民      國    八十九    年      九      月    三十      日
附錄本判決論罪之法條全文
刑法第二百七十七條條第一項
  傷害人之身體或健康者，處三年以下有期徒刑、拘役或一千元以罰金。


司法院資訊處製作；財團法人民間司法改革基金會備份。
